# 同一控制下子公司之间股权转让

提问人：rgh114 时间：2019-09-05 08:30:59
请教一下：假设母公司 A 投资设立全资子公司B ，投资金额 100 万，运营一年后，B 公司亏损 10 万，即账面净资产变成 90 万，此时，由于业务需要，A 公司将 B公司股权全部转让给另一家子公司 C ，转让按B 公司账面净资产转让，并且 AC 未在会计上确认损益。
上述转让按税务文件使用特殊性重组，那么我的问题是会计 A和 C的会计处理怎么做？
A公司：借：资本公司 90 贷：长期
股权投资 90
C 公司：借：长期股权投资 90 贷：资本公
司 90
这个分录对否？A 公司账面原来的长期股权投资应该是 100 万，这里才做90 万，科目还有余额。
还是另外的分录：
A 公司 借：长投-C 100 贷：长投-B 100
B公司 借：长投 90 未分配利润 10 贷：实收资本 100

回答人：chenyiwei
应是你说的后一种。但需注意：因为 B 亏损，其股权存在减值迹象，故 A应首先对其进行减值测试，并以计提减值准备后的对 B 长投账面价值为基础转入对 C的投资成本。